臺灣新北地方法院三重簡易庭裁定　　　110年度重秩字第157號
　
移送機關　　新北市政府警察局新莊分局

被移送人　　林思翰　


上列被移送人因違反社會秩序維護法案件，經移送機關於以民國
110 年11月17日新北警莊刑字第1104056772號移送書移送審理，
本院裁定如下：
    主  文
林思翰無正當理由攜帶具有殺傷力之器械，處罰鍰新臺幣1 萬
5,000 元。
    事 實 理 由 及 證 據
一、被移送人於下列時、地有違反社會秩序維護法之行為：
（一）時間：民國110 年11月 5日23時48分許。
（二）地點：新北市○○區○○路000 巷0 弄0 號。
（三）行為：無正當理由攜帶具有殺傷力之器械西瓜刀4 把、球
      棒1 支、藤條1 支（下合稱系爭器械）。
二、上開事實，有下列之事證明屬實：
（一）被移送人林思翰於警詢時之供述。
（二）扣押筆錄、扣押物品目錄表及系爭器械照片。
（三）新北市政府新莊分局丹鳳派出所警員報告。
三、按無正當理由攜帶具有殺傷力之器械、化學製劑或其他危險
    物品者，處3 日以下拘留或新臺幣3 萬元以下罰鍰，社會秩
    序維護法第63條第1 項第1 款定有明文。本條款之構成要件
    ，須行為人客觀上有攜帶具有殺傷力之器械、化學製劑或其
    他危險物品之行為，且該攜帶係無正當理由，因而有危害於
    行為人攜帶所處時空之安全情形，始足當之。依上開要件，
    判定行為人有無違反本條款之行為，首須行為人有攜帶行為
    ，次審酌該攜帶行為是否係無正當理由，再衡量行為人攜帶
    行為所處時空，因行為人於該時空有攜帶器械行為，而使該
    時空產生安全上危害。亦即就行為人客觀上之攜帶行為，依
    其攜帶之目的，考量行為人攜帶當時言詞舉動、時間、地點
    、身分等因素，據以認定其是否已構成本條款之行為。又本
    條款所謂之「器械」，乃指除竹木、石頭等自然界之物質外
    ，依一般社會觀念足以對人之生命、身體、安全構成威脅，
    而具有危險性之人力製作供人持用之物品，合先敘明。
四、經查被移送人於前揭時、地無正當理由攜帶具有殺傷力之西
    瓜刀4 把、球棒1 支、藤條1 支乙節，業據被移送人於警訊
    時坦承不諱並有扣押筆錄、扣押物品目錄表及系爭器械照片
    可資佐證，且觀諸上開照片可知，扣案之藤條外以塑膠膠布
    捆紮緊實與球棒握把之寬度、長度相當、扣案西瓜刀刀身甚
    長與扣案之球棒同為金屬製品，均質地堅硬，依一般社會觀
    念，已足以對人之生命、身體、安全構成威脅，殺傷力甚強
    ，常有危害於一般安全情形。被移送人辯稱：系爭器械非伊
    所有，係伊於新北市三峽區大暴溪山上拾獲，之後便將系爭
    器械放在伊所騎乘之車牌號碼000-0000號普通重型機車前踏
    板。伊嗣後騎回樹林找朋友吃消夜，後來就到上述地址，沒
    有要做什麼用途，只是想系爭器械帶回家放著云云。然系爭
    器械體積非小，並非常人隨身攜帶之物，亦非容易遺落而供
    他人拾得之物，且經警方調閱車辨系統，被移送人於110 年
    11月5 日亦未經過新北市三峽區任何車辨裝置，是被移送人
    辯稱該具有殺傷力之器械為其撿到云云，是否屬實，已屬有
    疑，況上開器械屬常有危害於一般安全情形，業如上述。又
    被移送人雖辯稱係要將系爭器械帶回家中，惟衡以自其陳稱
    於110 年11月5 日15時許拾獲，迄至經警方於110 年11月6
    日1 時50分到場查獲，相隔非短，被移送人仍攜帶系爭械，
    於上開地點徘徊，是被移送人上開所辯，均難認屬正當理由
    ，不足採信。
五、核被移送人所為，係違反社會秩序維護法第63條第1 項第1
    款之行為，應依法論處。本院審酌被移送人違反之動機、手
    段、品行及違反義務之程度等一切情狀，量處如主文所示之
    處罰。另扣案之西瓜刀4 把、球棒1 支、藤條1 支雖係供被
    移送人違反本法行為所用之物，惟依據卷內移送資料並無證
    據證明為被移送人所有，爰不予宣告沒入，併予敘明。
六、依社會秩序維護法第45條第1 項、第63條第1 項第1 款、第
    22條第3 項，裁定如主文。
中    華    民    國   110    年    11    月   30     日
                  三重簡易庭    法  官  王凱俐
以上正本證明與原本無異。
如不服本裁定，得於裁定書送達之翌日起5日內，以書狀敘述理
由，向本庭（新北市三重區重新路3段145號）提出抗告。
中    華    民    國   110    年    12    月    1      日
                          書記官  林穎慧